sample_files/a/aff/de_DE.aff
# 
# Present tense: 
# 
# ich, ihr-forms are seperated from du,er/sie/es-forms. 
# Many (starke) verbs can only build the ich,ihr-form from the infinitive. 
#       tragen/I > trage, tragt 
# 
# Also flag X is sometimes useful for past tense of Konjunktiv: 
#       abnahmen/X > abnahmst, abnahmt 
# 
# For present tense regular (schwache) verbs, I and X will go together. 
# 
SFX I Y 22
SFX I   n       0          en                                    # kommen > komme 
SFX I   eln     le         [^s]eln                           # lächeln > lächle #nnn 
SFX I   eln     le         [^s]seln                           # lächeln > lächle #nnn 
SFX I   sseln   ßle        sseln
SFX I   n       e          eln                                   # auch: lächeln > lächele 
SFX I   ern     re         [^s]ern                                   # wandern > wandre 
SFX I   ern     re         [^s]sern                                   # wandern > wandre 
SFX I   ssern   ßre        ssern                                 # wandern > wandre 
SFX I   n       e          ern                                   # auch: nähern > nähere 
SFX I   n       t          e[lr]n                                # lächeln > lächelt 
SFX I   n       t          [dt]en        
SFX I   en      t          [^dimnts]en                           # schaff"|t 
SFX I   en      t          [^s]sen
SFX I   en      t          eien                                  # schreien > schreit 
SFX I   n       t          [^e]ien                               # knien > kniet 
SFX I   n       t          chnen       
SFX I   en      t          [^c]h[mn]en                           # nehmen > nehmt 
SFX I   n       t          [^aäehilmnoöuür][mn]en    
SFX I   en      t          [aäeilmnoöuür][mn]en      
SFX I   ssen    ßt         ssen
SFX I   n       e          un                                    # tun > ich tue 
SFX I   n       t          un                                    # tun > er tut 
 
 
SFX X Y 27         # other present tense verb endings: 
SFX X   n       t          e[lr]n                                # lächeln > lächelt 
SFX X   n       t          [dtw]en                               # arbeiten > arbeitet 
SFX X   en      t          eien                                  # schreien > schreit 
SFX X   n       t          [^e]ien                               # knien > kniet 
SFX X   en      t          [^ditmnws]en                           # leben > lebt 
SFX X   en      t          [^s]sen                           # leben > lebt 
SFX X   n       t          chnen                                 # rechnen > rechnet 
SFX X   en      t          [^c]h[mn]en                           # ahnen > ahnt 
SFX X   n       t          [^aäehilmnoöuür][mn]en                # atmen > atmet 
SFX X   en      t          [aäeilmnoöuür][mn]en                  # lernen > lernt 
SFX X   ssen    ßt         ssen
SFX X   n       t          un                                    # tun > tut 
SFX X   st      0          tst                                   # trittst > tritt 
SFX X   n       st         e[lr]n                                # nähern > näherst 
SFX X   n       st         [dtw]en                               # arbeiten > arbeitest 
SFX X   en      st         [^dimnßstwzx]en                       # leben > lebst 
SFX X   en      st         eien                                  # schreien > schreist 
SFX X   n       st         [^e]ien                               # knien > kniest 
SFX X   n       st         chnen                                 # rechnen > rechnest 
SFX X   en      st         [^c]h[mn]en                           # ahnen > ahnst 
SFX X   n       st         [^aäehilmnoöuür][mn]en                # atmen > atmest 
SFX X   en      st         [aäeilmnoöuür][mn]en                  # lernen > lernst 
SFX X   n       st         un                                    # tun > tust 
SFX X   n       st         [ßsxz]en                              # heißen > heißest 
SFX X   n       st         schen                                 # wischen > wischest 
SFX X   t       st         [^sz]t                                # nimmt > nimmst 
SFX X   t       est        zt                                    # schmilzt > schmilzest 
 
# Past-tense ich/er/sie/es-form endings 
SFX Y Y 43 
SFX Y   n       te         e[lr]n                                # lächeln > lächelte 
SFX Y   n       te         [dtw]en                               # arbeiten > arbeitete 
SFX Y   en      te         [^dimntw]en                           # leben > lebte 
SFX Y   en      te         eien                                  # freien > freite 
SFX Y   n       te         [^e]ien                               # knien > kniete 
SFX Y   n       te         chnen                                 # rechnen > rechnete 
SFX Y   en      te         [^c]h[mn]en                           # ahnen > ahnte 
SFX Y   n       te         [^aäehilmnoöuür][mn]en                # atmen > atmete 
SFX Y   en      te         [aäeilmnoöuür][mn]en                  # lernen > lernte 
SFX Y   ssen    ßte        ssen
SFX Y   n       test       e[lr]n                                # lächeln > lächeltest 
SFX Y   n       test       [dtw]en                               # arbeiten > arbeitetest 
SFX Y   en      test       [^dimnstw]en                           # leben > lebtest 
SFX Y   en      test       [^s]sen                           # leben > lebtest 
SFX Y   en      test       eien                                  # freien > freitest 
SFX Y   n       test       [^e]ien                               # knien > knietest 
SFX Y   n       test       chnen                                 # rechnen > rechnetest 
SFX Y   en      test       [^c]h[mn]en                           # ahnen > ahntest 
SFX Y   n       test       [^aäehilmnoöuür][mn]en                # atmen > atmetest 
SFX Y   en      test       [aäeilmnoöuür][mn]en                  # lernen > lerntest 
SFX Y   ssen    ßtest      ssen
SFX Y   n       tet        e[lr]n                                # nähern > nähertet 
SFX Y   n       tet        [dtw]en                               # rasten > rastetet 
SFX Y   en      tet        [^dimnstw]en                           # rasen > rastet 
SFX Y   en      tet        [^s]sen
SFX Y   en      tet        eien                                  # freien > freitet 
SFX Y   n       tet        [^e]ien                               # knien > knietet 
SFX Y   n       tet        chnen                                 # rechnen > rechnetet 
SFX Y   en      tet        [^c]h[mn]en                           # ahnen > ahntet 
SFX Y   n       tet        [^aäehilmnoöuür][mn]en                # atmen > atmetet 
SFX Y   en      tet        [aäeilmnoöuür][mn]en                  # lernen > lerntet 
SFX Y   ssen    ßtet      ssen
SFX Y   n       ten        e[lr]n                                # lächeln > lächelten 
SFX Y   n       ten        [dtw]en                               # arbeiten > arbeiteten 
SFX Y   en      ten        [^dimnstw]en                           # leben > lebten 
SFX Y   en      ten        [^s]sen
SFX Y   en      ten        eien                                  # freien > freiten 
SFX Y   n       ten        [^e]ien                               # knien > knieten 
SFX Y   n       ten        chnen                                 # rechnen > rechneten 
SFX Y   en      ten        [^c]h[mn]en                           # ahnen > ahnten 
SFX Y   n       ten        [^aäehilmnoöuür][mn]en                # atmen > atmeten 
SFX Y   en      ten        [aäeilmnoöuür][mn]en                  # lernen > lernten 
SFX Y   ssen    ßten       ssen
 
 
# Past-tense endings for non-regular verbs and Konjunktiv forms from ich-form: 
SFX Z Y 16 
SFX Z   0       st         [^hßsz]                               # wusste > wusstest 
SFX Z   0       st         [^c]h                                 # floh > flohest 
SFX Z   0       st         [^s]ch                                # wich > wichst 
SFX Z   0       est        [dfkstz]                              # riet > rietest 
SFX Z   0       est        ch                                    # wusch > wuschest 
SFX Z   0       est        [au]ß                                 # aß > aßest #swiss-convert 
SFX Z   0       est        ieß                                   # ließ > ließt #swiss-convert 
SFX Z   ß       ssest      [io]ß                                 # goss > gossest 
SFX Z   0       t          [^dt]                                 # wüsste > wüsstet 
SFX Z   0       et         [dt]                                  # riet > rietet 
SFX Z   0       n          e                                     # hatte > hatten 
SFX Z   0       en         ie                                    # auch: schrie > schrieen 
SFX Z   0       en         [^eß]                                 # nahm > nahmen 
SFX Z   0       en         [au]ß
SFX Z   0       en         ieß
SFX Z   ß       ssen       [io]ß
 
SFX O Y 27 
SFX O   n       tes        e[lr]n                                # vererben > vererbtes 
SFX O   n       tes        [dtw]en       
SFX O   en      tes        [^dmntws]en    
SFX O   en      tes        [^s]sen    
SFX O   n       tes        chnen       
SFX O   en      tes        [^c]h[mn]en 
SFX O   n       tes        [^aäehilmnoöuür][mn]en    
SFX O   en      tes        [aäeilmnoöuür][mn]en      
SFX O   ssen    ßtes       ssen
SFX O   n       ter        e[lr]n        
SFX O   n       ter        [dtw]en       
SFX O   en      ter        [^dmntws]en    
SFX O   en      ter        [^s]sen    
SFX O   n       ter        chnen       
SFX O   en      ter        [^c]h[mn]en 
SFX O   n       ter        [^aäehilmnoöuür][mn]en    
SFX O   en      ter        [aäeilmnoöuür][mn]en      
SFX O   ssen    ßter       ssen
SFX O   n       tem        e[lr]n        
SFX O   n       tem        [dtw]en       
SFX O   en      tem        [^dmntws]en    
SFX O   en      tem        [^s]sen    
SFX O   n       tem        chnen       
SFX O   en      tem        [^c]h[mn]en 
SFX O   n       tem        [^aäehilmnoöuür][mn]en    
SFX O   en      tem        [aäeilmnoöuür][mn]en      
SFX O   ssen    ßtem       ssen
 
 

REP 15
REP f ph
REP ph f
REP ß ss
REP ss ß
REP s ss
REP ss s
REP i ie
REP ie i
REP ee e
REP o oh
REP oh o
REP a ah
REP ah a
REP e eh
REP eh e
